【裁判字號】    98,審訴,1794
【裁判日期】    980610
【裁判案由】    搶奪等
【裁判全文】
臺灣高雄地方法院刑事判決            98年度審訴字第1794號
公  訴  人  臺灣高雄地方法院檢察署檢察官
被      告  丙○○
                    （現另案於臺灣高雄第二監獄執行中）
上列被告因搶奪等案件，經檢察官提起公訴（98年度偵字第5125
、12051 號），被告於本院準備程序為有罪之陳述，經合議庭裁
定由受命法官依簡式審判程序獨任審理，判決如下：
    主  文
丙○○犯竊盜罪，累犯，處有期徒刑肆月。又犯搶奪罪貳罪，均
累犯，各處有期徒刑拾月。應執行有期徒刑壹年玖月。
    事  實  及  理  由
一、犯罪事實要旨：
    丙○○前因肅清煙毒條例案件，經法院判處有期徒刑4 年確
    定（嗣此罪因適用中華民國九十六年罪犯減刑條例經減為有
    期徒刑2 年），於民國83年5 月25日入監服刑，於84年11月
    29日縮短刑期第1 次假釋付保護管束。嗣於第1 次假釋付保
    護管束期間，因麻醉藥品管理條例等案件，經法院分別判處
    有期徒刑6 年、8 月，並經合併定應執行之刑為有期徒刑6
    年4 月確定（嗣經判處有期徒刑8 月之該罪，因適用中華民
    國九十六年罪犯減刑條例經減為有期徒刑4 月，再與經判處
    有期徒刑6 年而不得減刑之該罪，合併定應執行之刑為有期
    徒刑6 年2 月），前開第1 次假釋亦經撤銷而予執行殘刑（
    減刑前之殘刑為2 年2 月又26日），於86年9 月18日入監服
    刑，於91年2 月7 日第2 次縮短刑期假釋付保護管束。又於
    第2 次假釋付保護管束期間，因竊盜、搶奪、偽造文書等案
    件，經法院分別判處有期徒刑5 月、1 年2 月、6 月確定，
    並經合併定應執行之刑為有期徒刑2 年（嗣該3 罪均因適用
    中華民國九十六年罪犯減刑條例，分別經減為有期徒刑2 月
    又15日、7 月、3 月，並經合併定應執行之刑為1 年），前
    開第2 次假釋亦經撤銷而予執行殘刑（減刑前之殘刑為3 年
    1 月又4 日，減刑後為11月又4 日），於94年1 月7 日入監
    服刑，於97年4 月4 日減刑後縮刑期滿執行完畢（構成累犯
    ）。詎不知悔改，竟各意圖為自己不法之所有：
(一)於97年12月13日15時許，在高雄市前鎮區○○○○路之前鎮
    漁市場內，因見丁○○所有之車牌號碼HFH-180 號紅色重型
    機車（下稱前開紅色機車）適停放該處，且鑰匙孔上留有機
    車鑰匙，竟以該機車鑰匙發動電門鎖之方式，竊取前開丁○○所有前開紅色機車1 輛得手，供己作為代步工具使用。
(二)於97年12月26日17時許，騎乘前開紅色機車，在高雄縣鳳山
    市○○路109 巷12號前，乘行人乙○○不及防備之際，伸手
    搶奪乙○○所有之皮包1 只（內有現金、行動電話、鑰匙等
    物），得手後，將現金取出花用一空，至其餘物品則丟棄於
    愛河內。
(三)於98年1 月1 日9 時44分許，騎乘其另竊取而來之車牌號碼
    AMS-317 號黑色重型機車（下稱前開黑色機車，丙○○此部
    分之竊車行為，業經本院98年度審訴字第739 號判處有期徒
    刑5 月），在高雄縣鳳山市○○街64號前，乘吳林將購物
    袋放置於腳踏車前車籃處而不及防備之際，伸手搶奪該購物
    袋1 只（內有現金、行動電話、青菜等物），得手後，將現
    金取出花用一空，至其餘物品則丟棄於愛河內。
(四)嗣高雄縣政府警察局鳳山分局承辦員警李政曉接獲乙○○、
    吳林之報案後，調閱週遭路口監視器畫面並與其他員警偵
    破之搶案資料加以比對，發覺丙○○涉及前述（二）、（三
    ）所示搶奪犯嫌重大，丙○○另於警方發覺前，主動向承辦
    員警坦言自己別涉前開（一）所示之竊盜犯行，且願接受裁
    判。
二、訊據被告丙○○於本院準備程序及審理中，坦承前開犯行不
    諱，核與證人丁○○、乙○○、吳林之警詢中陳述相符，
    並有車籍查詢基本資料詳細畫面、失車唯讀案件基本資料、
    蒐證照片及路口監視器畫面翻拍照片等件在卷足稽，堪認被
    告首開自白均合於事實，可資採信，本案事證明確，被告犯
    行均堪認定。
三、按搶奪與竊盜，僅係取得財物之手段不同，而於圖不法所有
    以非法取得他人財物之觀點，二者並無差異，倘被告下手擬
    取走被害人管領財物之過程已遭發覺，惟因被害人不及防備
    前順利得手，則被告所為自應論以搶奪罪，而非僅依竊盜罪
    論處，從而核被告關於犯罪事實要旨欄（二）、（三）所為
    ，均係犯搶奪罪；另關於犯罪事實要旨欄（一）所為，則係
    犯竊盜罪。被告於警方發覺其涉及犯罪事實要旨欄（一）所
    示之竊盜犯行前，主動向警供承該次犯行，有本院辦理刑事
    案件電話紀錄查詢表在卷可按，則被告就該次竊盜犯行，乃
    係對於未經發覺之罪自首並願接受裁判，應依刑法第62條前
    段規定，減輕其刑。被告前經犯罪事實要旨欄所示徒刑之宣
    告及執行完畢一節，有臺灣高等法院被告前案紀錄表1 份在
    卷足稽，其於該徒刑執行完畢後，5 年以內故意再犯本案有
    期徒刑以上各罪，均應論以累犯，並加重其刑，且就犯罪事
    實要旨欄（一）所示之竊盜犯行，予以先加後減。末被告所
    犯前開3 罪間，犯罪時、地迥然有別，顯係基於各別犯意分
    別實行者，應予分論併罰。
四、本院審酌被告不知尊重他人財產權益，復數犯本案之竊盜、
    搶奪犯行，且其迄未賠償被害人之損失，俱屬不該，又被告
    飛車行搶之犯罪手法，對於社會治安，亦有重大危害。惟念
    被告於本院準備程序及審理中，已知坦承全數犯行，且其行
    竊之手法尚稱平和。末兼衡被告之智識程度，生活狀況等一
    切情狀，爰分別量處如主文各所示之刑，並為被告定其應執
    行之刑。
據上論結，應依刑事訴訟法第273 條之1 第1 項、第299 條第1
項前段、第310 條之2 、第454 條第1 項、第2 項，刑法第320
條第1 項、第325 條第1 項、第62條前段、第47條第1 項、第51
條第5 款，刑法施行法第1 條之1 ，判決如主文。
本案經檢察官甲○○到庭執行職務。
中    華    民    國    98    年    6     月    10    日
                  刑事第十庭  法  官  莊珮吟
以上正本證明與原本無異。
如不服本判決應於收受本判決後10日內向本院提出上訴書狀，並
應敘述具體理由，如未敘述上訴理由者，應於上訴期間屆滿後20
日內補提理由書狀於本院（均須按他造當事人之人數附繕本）「
切勿逕送上級法院」。
中    華    民    國    98    年    6     月    10    日
                              書記官  黃勤涵
◎附錄本案所犯法條：
《刑法第320 條第1 項─竊盜罪》
意圖為自己或第三人不法之所有，而竊取他人之動產者，為竊盜
罪，處5 年以下有期徒刑、拘役或500 元以下罰金。
《刑法第325 條第1 項─搶奪罪》
意圖為自己或第三人不法之所有，而搶奪他人之動產者，處6 月
以上5 年以下有期徒刑。
《刑法施行法第1 條之1 》
中華民國94年1 月7 日刑法修正施行後，刑法分則編所定罰金之
貨幣單位為新臺幣。
94年1 月7 日刑法修正時，刑法分則編未修正之條文定有罰金者
，自94年1 月7 日刑法修正施行後，就其所定數額提高為30倍。
但72年6 月26日至94年1 月7 日新增或修正之條文，就其所定數
額提高為3 倍。


司法院資訊處製作；財團法人民間司法改革基金會備份。
